Catalogue général des cartes, plans et dessins d'architecture. Tome I (2)
Archives nationales
- ATLAS
  - RECUEIL DE PLANS TERRIERS DES TERROIRS DE L'HAY ET DE CHEVILLY. 23 pl., [XVIIIe siècle]; CP/N/IV/Seine/95; Coul. Dim. 0,42 × 0,57.
    Notice 2201
    Chevilly-Larue (Val-de-Marne); L'Haÿ-les-Roses (Val-de-Marne)
  - RECUEIL DE PLANS DE JARDINS D'AGRÉMENT ET DE PAVILLONS. A Paris, chez Le Rouge, rue des Grands-Augustins. 23 planches et, [Fin du XVIIIe siècle]; CP/N/IV/Seine/88; 3 p. Dim. 0,47 × 0,32.
    Notice 2202
  - RECUEIL FACTICE DE PLANS ET DOCUMENTS CONCERNANT NEUILLY, LES TERNES, LE ROULE, CHAILLOT. 56 pièces, 4, 1657-1767; CP/N/IV/Seine/31; Coul. 65 p. Dim. 0,31 × 0.43.
    Notice 2203
  - RECUEIL FACTICE DE PLANS ET DOCUMENTS CONCERNANT NEUILLY, LES TERNES, LE ROULE, VILLIERS-LA-GARENNE, CHAILLOT. 15 pl. entoilés et 4, 1657-1774; CP/N/IV/Seine/32; Coul. 32 p. Dim. 0,32 × 0,48.
    Notice 2204
    Neuilly-sur-Seine (Hauts-de-Seine); Levallois-Perret (Hauts-de-Seine)
  - « CENSIVE DU CHAPITRE DE SAINT-BENOÎT LEVÉE EN 1754 SOUS LA DIRECTION DU BARON DE MOLINA, ANCIEN COLONEL, INGÉNIEUR ». 12 planches., CP/N/IV/Seine/10; Coul. Dim. 0,40 × 0,53.
    Notice 2205
  - « ATLAS PLANIMÉTRIQUE DES HÉRITAGES SITUÉS EN LA CENSIVE DU PRIEURÉ DE SAINT-DENIS-DE-LA-CHARTRE DANS LES VILLES, FAUBOURGS ET ENVIRONS DE PARIS. » 24 feuilles. Baron de Molina, 1754-1755; CP/N/IV/Seine/11/1; Coul. Dim. 0,52 × 0,40.
    Notice 2206
  - Censive du prieuré de SAINT-DENIS-DE-LA-CHARTRE dans la banlieue de Paris.
    Cf. n° 2193.
  - « PLANS DES TERRES ET SEIGNEURIES DÉPENDANTES ET APPARTENANTES AUX VÉNÉRABLES RELIGIEUX DE L'ABBAYE SAINT-GERMAIN-DES-PREZ À PARIS, CONGRÉGATION DE SAINT-MAUR, ORDRE DE SAINT-BENOIST, FAITS, LEVEZ ET DRESSEZ PAR FRÈRE HILARION CHALANT... ES ANNÉES MARQUÉES EN CHACUN D'ICEUX ET COTTEZ AUX PROCÈS-VERBAUX QUI EN SONT DRESSEZ ». 89 fol., 24 planches sur parch., 1668-1676; CP/N/IV/Seine/29; Coul. Dim. 0,40 × 0,56.
    Enlum. Fol. 2 v°, 3 r°: miniatures en pleine page représentant saint Maur et saint Germain. Fol. 6 v°, armoiries de l'abbaye.
    Notice 2207
    Chalant, Hilarion
  - « PLANS ET ÉLÉVATIONS DES MAISONS ET FERME APPARTENANTES À LA FABRIQUE SAINT-JACQUES-DE-LA-BOUCHERIE LEVÉS ET DESSINÉS PENDANT L'ADMINISTRATION DE MESSIEURS BOURGAREL, GERSAINT, BIZET ET RAVECHOT. » 47 fol. (23 fol. blancs). Laperrière fils, 1746; CP/N/IV/Seine/47; Coul. Dim. 0,28 et 0,42.
    Notice 2208
  - « RELEVÉ DES 166 PIÈCES... DE LA FERME... DE SAINT-NICOLAS-DU-CHARDONNET À VILLEJUIF SUR LES TERROIRS DU DIT VILLEJUIF, GENTILLY, SAINT-MARCEL, IVRY, VITRY, CHEVILLY ET LAY... PAR LES ORDRES DE MESSIRE ANNE ANTOINE HURE. » 91 feuilles. Gaugé, architecte, 1786-1787; CP/N/IV/Seine/28; Coul. Cim. Dim. 0,32 × 0,25.
    Notice 2209
    Huré, Antoine; Chevilly-Larue (Val-de-Marne); Gentilly (Val-de-Marne); L'Haÿ-les-Roses (Val-de-Marne); Ivry-sur-Seine (Val-de-Marne); Villejuif (Val-de-Marne); Vitry-sur-Seine (Val-de-Marne)
  - « PLANS TERRIERS DES HÉRITAGES SITUÉS EN LA CENSIVE DU CHAPITRE DE SAINTE-OPPORTUNE PAR M. L'ABBÉ DELAGRIVE, GÉOGRAPHE DE LA VILLE DE PARIS... LES BÂTIMENS ET AUTRES HERITAGES SITUÉS DANS LES FAUX-BOURGS ONT ÉTÉ LEVÉS PAR M. F. BENOIST, INGÉNIEUR ». 16 feuilles et 2, 1752; CP/N/IV/Seine/45; Coul. 27 p. Dim. 0,36 × 0,53.
    Reliure aux armoiries de Ste-Opportune.
    Notice 2210
    Paris (France); Delagrive, Jean (1689-1757); cartographe
  - RECUEIL DES PLANS DE LA CENSIVE DE SAINT-VICTOR DANS PARIS, levés par Rittmann, ingénieur-géographe du Roi, en vertu de l'ordre de l'Archevêque de Lyon, abbé commendataire de l'abbaye de St-Victor pour servir à la confection du terrier de la dite abbaye. 23 feuilles contenant les pl., de masse et de détail, des maisons de la censive dans Paris. Feuilles 1, 2, 3, 12, 16, 18, 19, 20: sign. Rittmann, 1770-1774; CP/N/IV/Seine/5; Coul. Dim. 0,53 × 0,67.
    Notice 2211
    Paris (France); Rittmann, André (17..-17..); ingénieur
  - ATLAS DE LA CENSIVE DU TEMPLE: « PLAN GÉNÉRAL DE TOUTE LA CENSIVE DU GRAND PRIEURÉ DE FRANCE DANS PARIS » (titre de la couverture: « PLAN GÉNÉRAL DES MAISONS, COURS ET JARDINS QUI SONT DANS LA CENSIVE DU GRAND PRIEURÉ DE FRANCE, SITUÉS DANS PARIS »). 2 pl. généraux et 26 pl. de détails en 28 planches (les 2 premières non numérotées)., 1789; CP/N/IV/Seine/14; Coul. Dim. de l'atlas: 0,55 × 0,67
    (clef dans S 5605, terriers dans S 5635 à 5639.)
    Notice 2212
  - CENSIVE DE L'UNIVERSITÉ DE PARIS (enclaves situées dans le territoire du Grand et du Petit Pré-aux-Clercs). 37 feuilles. Sign. (feuille 10): Baron de Molina, 1753; CP/N/IV/Seine/39; Coul. (Feuille 3: pl. grav.) Dim. 0,43 × 0,56.
    Notice 2213
  - ATLAS DE LA CENSIVE DES CHARTREUX DE NOTRE-DAME DE VAUVERT: recueil des possessions immobilières ou territoriales des Chartreux à Paris et aux environs dans la Seine (Vanves, Montrouge, Issy-les-Moulineaux, Ile-St-Denis, Villeneuve-la-Garenne) et dans la Seine-et-Oise; liste des propriétaires antérieurs; origine des acquisitions. 38 planches, 122 fol., [XVIIIe siècle]; CP/N/IV/Seine/20; Coul. Dim. 0,53 × 0,37.
    Notice 2214
    L'Ile-Saint-Denis (Seine-Saint-Denis); Issy-les-Moulineaux (Hauts-de-Seine); Montrouge (Hauts-de-Seine); Vanves (Hauts-de-Seine); Seine-et-Oise (France, département, 1790-1968); Villeneuve-la-Garenne (Hauts-de-Seine)
  - LIVRE TERRIER DE LA VILLE DE PARIS comprenant des pl. de masse d'immeubles (situés sporadiquement dans les différents quartiers) et les listes des propriétaires et des redevances acquittées à la ville de Paris devant les conseillers du Roi au Châtelet. 33 liasses, 232 fol. Rittmann, ingénieur-géographe du Roi, 1769-1777; CP/N/IV/Seine/52; Coul. Dim. 0,50 × 0,32.
    (Voir: 1er arr., n° 109.)
    Notice 2215
  - LIVRE TERRIER DE LA VILLE DE PARIS... 12 liasses, 275 fol. Rittmann, 1769-1775; CP/N/IV/Seine/53; Coul. Dim. 0,50 × 0,32.
    (Voir: 3e arr., n° 507)
    Notice 2216
  - LIVRE TERRIER DE LA VILLE DE PARIS... 20 liasses, 195 fol. Rittmann, 1769-1772; CP/N/IV/Seine/54; Coul. Dim. 0,50 × 0,32.
    (Voir: 4e arr., n° 605)
    Notice 2217
  - LIVRE TERRIER DE LA VILLE DE PARIS... 12 liasses, 122 fol. Rittmann, 1769-1775; CP/N/IV/Seine/55; Coul. Dim. 0,50 × 0,32.
    (Voir: 4e arr., n° 604)
    Notice 2218
  - LIVRE TERRIER DE LA VILLE DE PARIS... 7 liasses, 197 fol. Rittmann, 1768 1773; CP/N/IV/Seine/56; Coul. Dim. 0,50 × 0,32.
    (Voir: 5e arr., no 734)
    Notice 2219
  - LIVRE TERRIER DE LA VILLE DE PARIS... 8 liasses, 208 fol. Rittmann, 1769-1771; CP/N/IV/Seine/57; Coul. Dim. 0,50 × 0,32.
    (Voir: 6e arr., n° 935)
    Notice 2220
  - LIVRE TERRIER DE LA VILLE DE PARIS... 5 liasses, 188 fol. Rittmann, 1768-1774; CP/N/IV/Seine/58; Coul. Dim. 0,50 × 0,32.
    (Voir: 5e arr., n° 735)
    Notice 2221
  - LIVRE TERRIER DE LA VILLE DE PARIS... 7 liasses, 224 fol. Rittmann, 1768 1776; CP/N/IV/Seine/59; Coul. Dim. 0,50 × 0,32.
    (Voir: 6e arr., n° 934)
    Notice 2222
  - LIVRE TERRIER DE LA VILLE DE PARIS... 12 liasses, 140 fol. Rittmann, 1768-1777; CP/N/IV/Seine/60; Coul. Dim. 0,50 × 0,32.
    (Voir: 5e arr., n° 736)
    Notice 2223
- DIVERS
  - ABATTOIR. - « Plan général d'une des six tueries pour les bouchers ... » dressé par Capron (expert des bâtiments)., 1782; CP/N/II/Seine/135; 103 x 142 cm Couleur; [1/100 environ]
    Notice 2224
    abattoir
  - ASSEMBLÉE NATIONALE., CP/N/I/Seine/43
    PLAN ET FRONTISPICE DU PANTHÉON FRANÇOIS POUR L'ASSEMBLÉE NATIONALE, DESSINÉ PAR N. MARION. 2 p. [Fin du XVIIIe s.]
    Notice 2227
    - Pl. d'une salle d'assemblée et façade rappelant celle du Palais-Bourbon actuel, mais avec 8 col., CP/N/I/Seine/43/1; Lavis et coul.; [Éch. 1/60]
      Pl. d'une salle d'assemblée et façade rappelant celle du Palais-Bourbon actuel, mais avec 8 col.
    - Profils de colonnes., CP/N/I/Seine/43/2; Dim. max. 1,80 × 2,50.
  - ASSEMBLÉE NATIONALE. Projets divers pour une salle destinée à l'Assemblée nationale, sur une place aménagée à l'empl. de la Bastille. Atlas de 15 fol. (le fol. 2 manque)., 1789-1790; CP/N/IV/Seine/87; Éch. 1/5.500.
    Fol. 1. Frontispice « Restauration de la Liberté », avec un portrait de Louis XVI. Grav. par Prieur, 1789.
    Fol. 3, 4. Salle du Manège des Tuileries. Cf. 1er arr., no 246.
    Fol 5. « Projet d'une place publique à la gloire de Louis XVI sur l'emplacement de la Bastille... comme aussi d'un Palais National »... Corbet, 1789.
    Fol. 6 à 10. Projets par le Sr Mouillefarine fils d'une « Place royale nationale de la Liberté » sur l'emplacement de la Bastille, comprenant un « Monument pour les assemblées générales du royaume »...
    Notice 2228
    Combes, Louis-Guy (1758-1818); architecte
    - Fol. 6. Mémoire annexe (6 p.)., CP/N/IV/Seine/87
    - Fol. 7. Pl. du quartier de la Bastille, du quai des Célestins à la Barrière du Trône, avec le tracé de la place projetée., CP/N/IV/Seine/87; Dim. 0,75 × 0,56.; [Éch. 1/4.100]
      Élév. et pl. du monument prévu: éch. 1/1.200. Coul.
    - Fol. 8. Pl. d'un projet d'une « Place royale nationale de la Liberté sur les ruines de la Bastille ». Mouillefarine fils., CP/N/IV/Seine/87; Dim. 0,79 × 0,63.; Éch. 1/800 approx. Lavis.
    - Fol. 9. Élév. d'une pyramide allégorique, Mouillefarine, 1790, lavis., CP/N/IV/Seine/87; Dim. 0,30 × 0,48.
    - Fol. 10. Élév. du pl. de la « Place royale nationale ». Mouillefarine, 1790; CP/N/IV/Seine/87
    - Fol. 11. Pl. du Louvre et des Tuileries., CP/N/IV/Seine/87
      Cf. 1er arr., n° 110.
    - Fol. 12. « Plan général d'une place et d'un Palais de la Nation... projetés sur l'emplacement de la Bastille ». Combes, archit., Bordeaux, 1789; CP/N/IV/Seine/87; Dim. 0,57 × 0,46.; Éch. 1/1.500.
    - Fol. 13, 14, 15. Pl. élév. et coupe du Palais de la Nation. Combes, archit., Bordeaux, 1789; CP/N/IV/Seine/87; Lavis et coul. Dim. du pl. 0,65 × 1,00.; Éch. 1/300.
  - CASERNE. - « Etablissement projeté pour loger un régiment d'infanterie au complet du premier pied de guerre » par Burger à Belfort., 1789; CP/N/II/Seine/112; pièces 1 à 5; 5 pièces
    Notice 2231
    caserne
    - Plans par niveaux (caves, rez-de-chaussée, premier étage)., CP/N/II/Seine/112/1, CP/N/II/Seine/112/2, CP/N/II/Seine/112/3; 110 x 132 cm (pièces 1,3) et 110 x 133 cm (pièce 2) Couleur; 2 retombes; [1/190]
    - Coupes et élévation., CP/N/II/Seine/112/4, CP/N/II/Seine/112/5; 60 x 138 cm (pièce 4) et 61 x 138 cm (pièce 5) Couleur; 1 retombe; [1/95]
  - Château [non identifié] avec les dépendances et le parc longé par un cours d'eau. Plan d'ensemble., [XVIIe siècle]; CP/N/II/Seine/152; 68 x 98 cm Couleur; 1 baguette; [1/600]
    Vue cavalière des bâtiments
    Notice 2232
  - ENTREPÔT à grains. - Projet de construction., [XVIIIe siècle]; CP/N/II/Seine/187; pièces 1 à 6; 6 pièces
    Notice 2238
    - Plan et coupe., CP/N/II/Seine/187/6, CP/N/II/Seine/187/5; 40 x 30 cm (pièce 5) et 104 x 82 cm (pièce 6) Couleur; [1/200 environ] (pièce 6)
    - Elévations., CP/N/II/Seine/187/1, CP/N/II/Seine/187/2, CP/N/II/Seine/187/3, CP/N/II/Seine/187/4; 40 x 159 cm (pièce 1), 34 x 157 cm (pièce 2), 34 x 125 cm (pièce 3) et 29 x 199 cm (pièce 4) Couleur
  - Hôtels divers, non localisés., [XVIIIe siècle]; CP/N/II/Seine/234; pièces 1 à 2; 46 x 61 cm (pièce 1) et 65 x 50 cm (pièce 2) 2 pièces Couleur
    pièces 3 à 20 en déficit
    Notice 2243
  - Parc et bâtiments [non identifiés]., CP/N/II/Seine/185/2; 64 x 91 cm Couleur
    Notice 2251
  - « TYPUS RELIGIONIS ». Estampe de J.-M. Moreau (graveur)., 1763; CP/N/II/Seine/172; 55 x 95 cm Gravé
    Tableau conservé au musée, cote AE/V/10
    Notice 2256